臺灣板橋地方法院刑事判決　　　　　　　　　　　　九十二年度訴字第一九五三號
　　公　訴　人　台灣板橋地方法院檢察署檢察官
　　被　　　告　甲○○
　　選任辯護人　湯明亮律師
右列被告因違反槍砲彈藥刀械管制條例案件，經檢察官提起公訴（九十二年度偵字第
一三七九０號），本院判決如左：
    主  文
甲○○未經許可，持有可發射子彈具有殺傷力之槍枝，累犯，處有期徒刑伍月，併科
罰金新台幣參萬元，罰金如易服勞役，以銀元參佰元即新台幣玖佰元折算壹日。扣案
仿ＣＯＬＴ廠半自動手槍製造之可發射子彈具有殺傷力之改造玩具手槍壹支（含彈匣
壹個，槍枝管制編號0000000000號）沒收。
    事  實
一、甲○○前因違反肅清煙毒條例案件，經台灣台北地方法院以八十三年度訴字第一
    八四八號判決處有期徒刑四年六月確定，於民國八十六年四月十六日假釋後付保
    護管束，至八十九年二月二十五日縮短刑期假釋期滿，以已執行論；詎猶不知悔
    改，因罹患器質性精神病，且具明顯Ｂ群人格特質，又因動靜脈血管畸形破裂合
    併顱內出血，術後癲癇症，已達精神耗弱程度之情形下，竟於九十一年十二月間
    某日，在台北市士林區某處，以新台幣一萬五千元之價格，向不詳姓名年籍、綽
    號「阿國」之成年男子，購得仿ＣＯＬＴ廠半自動手槍製造之可發射子彈具有殺
    傷力之改造四五型手槍一支（含彈匣一個，槍枝管制編號0000000000
    號），旋將之放置於其位於台北縣淡水鎮○○路八十巷一號四樓住處房間之置物
    箱內，因而未經許可，持有可發射子彈具有殺傷力之槍枝。嗣甲○○因另涉強盜
    案件經法院羈押於台灣台北看守所時，即在有偵查犯罪職權之公務員知悉犯罪前
    ，於九十二年一月二十四日透過同房室友林明輝，向台北縣政府警察局板橋分局
    員警主動自首上情，並於同年月二十八日下午四時三十分許，帶同警方前往前揭
    藏匿處所扣得如前所述之仿ＣＯＬＴ廠半自動手槍製造之可發射子彈具有殺傷力
    之改造四五型手槍一支（含彈匣一個，槍枝管制編號0000000000號）
    及不具殺傷力之改造子彈一顆。
二、案經台北縣政府警察局板橋分局移送台灣板橋地方法院檢察署檢察官偵查起訴。
    理  由
一、右揭犯罪事實，業據被告甲○○於警訊及本院準備程序、審理中均自白不諱，並
    有如前所述之改造玩具手槍一支（含彈匣一個，槍枝管制編號00000000
    00號）扣案可佐，另有槍枝照片六張附卷可參。而扣案之槍枝經送鑑定結果，
    認係仿ＣＯＬＴ廠半自動手槍製造之玩具手槍，拆除槍管內之槍管阻鐵而成支改
    造手槍，經實際裝填適用子彈試射結果，測得鋼珠速度為３４９公尺／秒，計算
    動能為５３˙５９焦耳，單位面積動能為１８９˙５４焦耳／平方公分，業已超
    過２０焦耳平方公分穿入人體皮肉層之殺傷力標準，據此認具有殺傷力，復有內
    政部警政署刑事警察局九十二年三月三十一日刑鑑字第０９２００２６２２０號
    槍彈鑑定書一份，暨該局九十二年六月十六日刑鑑字第０９２００９２１５９號
    函一紙在卷供憑，足認被告之自白，核與事實相符，得採為判決之基礎。是本件
    事證明確，被告犯行堪予認定，應依法論科。
二、核被告所為，係犯槍砲彈藥刀械管制條例第十一條第四項之未經許可持有可發射
    子彈具有殺傷力槍枝罪。其前因違反肅清煙毒條例案件，經台灣台北地方法院以
    八十三年度訴字第一八四八判處有期徒刑四年六月確定，於八十六年四月十六日
    假釋後付保護管束，甫於八十九年二月二十五日縮短刑期刑假釋期滿，以已執行
    論，有台灣高等法院被告全國前案紀錄表、刑案資料查註紀錄表及法務部全國檢
    察官線上查詢刑案人犯在監所最新資料報表各一份在卷可參，其受有期徒刑之執
    行完畢，五年內再犯本件有期徒刑以上之罪，為累犯，應依法加重其刑。又查被
    告於八十九年間因大腦左側額葉動靜脈血管畸形導致左額葉出血，住院接受緊急
    手術治療後，於九十年間又因動靜脈血管畸形復發合併神經症狀住院接受迦瑪刀
    手術治療，並於九十一年十一月八日至二十五日至國軍北投醫院就診，診斷為器
    質性精神病、Ｂ群人格特質、動靜脈血管畸形破裂合併顱內出血、術後癲癇症，
    嗣於九十二年四月八日因另犯強盜案件，再接受國軍北投醫院進行精神鑑定，結
    果為其係器質性精神病患者，且病況控制不佳，並且又有明顯Ｂ群人格特質（衝
    動控制差），故推論其於九十一年十二月十三日另犯強盜案當時之精神狀況為精
    神耗弱，有該醫院九十二年六月二十日醫修字第０９２０００１２６３號精神鑑
    定報告書及本院九十二年度訴字第四六七號判決一件在卷可參，足認被告購入本
    案槍枝而持有時之精神狀態，亦已達精神耗弱之程度，應依刑法第十九條第二項
    之規定，減輕其刑；辯護人對此雖辯稱：被告之精神狀態應已達心神喪失云云，
    惟觀諸被告事後仍知自首犯罪並報繳槍枝，且於警訊中自承：因伊女友患有憂鬱
    症，伊恐該槍會被女友發現持以自殺，始會請求警方協同取槍等情，甚且於本院
    準備程序中仍能明確表達對起訴犯罪事實之意見，足徵其僅係事理辨別能力較弱
    於常人，尚未達心神喪失之程度，辯護人此部分所辯，尚非可採。再查，被告乃
    在有偵查犯罪職權之公務員知悉犯罪前，於九十二年一月二十四日即透過其羈押
    時之同房室友林明輝，向台北縣政府警察局板橋分局員警主動自首犯罪，並於同
    年月二十八日下午四時三十分許，帶同警方前往前揭藏匿處所扣得如前所述改造
    玩具手槍，另據被告於警訊中陳稱明確，復有林明輝之警訊筆錄一份在卷供憑，
    合於自首並報繳之要件，是應依槍砲彈藥刀械管制條例第十八條第一項前段之規
    定，遞減輕其刑，並依法先加後減之。爰審酌被告未經許可無故持有可發射子彈
    具有殺傷力之玩具改造手槍，雖時間不長，且尚未造成實害，惟仍對社會治安構
    成潛在威脅，暨其犯罪之動機、目的、手段、犯罪後態度等一切情狀，量處如主
    文所示之刑，並就併科罰金部分諭知易服勞役之折算標準，以示懲儆。扣案之仿
    ＣＯＬＴ廠半自動手槍製造之改造四五型手槍一支（含彈匣一個，槍枝管制編號
    0000000000號），係可發射子彈具有殺傷力之槍枝，屬違禁物，應依
    刑法第三十八條第一項第一款規定，併予宣告沒收。
據上論斷，應依刑事訴訟法第二百九十九條第一項前段，槍砲彈藥刀械管制條例第十
一條第四項、第十八條第一項前段，刑法第十一條前段、第四十七條、第十九條第二
項、第四十二條第二項、第三十八條第一項第一款，罰金罰鍰提高標準條例第二條，
現行法規所定貨幣單位折算新台幣條例第二條，判決如主文。
本案由檢察官黃明絹提起公訴，經檢察官許智評到庭執行職務。
中      華      民      國    九十三    年      一      月     二十     日
                                臺灣板橋地方法院刑事第八庭
                                    審判長法  官  樊季康
                                          法  官  葉靜芳
                                          法  官  劉元斐
右正本證明與原本無異。
如不服本判決，應於判決送達後十日內向本院提出上訴狀 (應附繕本) ，上訴於臺灣
高等法院。
                                          書記官    郭玉芬
中      華      民國      九十三      年    二    月       三    日
附錄本案論罪科刑所引法條：
槍砲彈藥刀械管制條例第十一條：
未經許可，製造、販賣或運輸第四條第一項第一款所稱其他可發射金屬或子彈具有殺
傷力之各式槍砲者，處五年以上有期徒刑，併科新臺幣一千萬元以下罰金。
未經許可，轉讓、出租或出借前項所列槍砲者，處三年以上十年以下有期徒刑，併科
新臺幣七百萬元以下罰金。
意圖供自己或他人犯罪之用，而犯前二項之罪者，處無期徒刑或七年以上有期徒刑，
併科新臺幣一千萬元以下罰金。
未經許可，持有、寄藏或意圖販賣而陳列第一項所列槍砲者，處一年以上七年以下有
期徒刑，併科新臺幣七百萬元以下罰金。
第一項至第三項之未遂犯罰之。
